臺灣士林地方法院刑事判決　　　　　　　　　　　　　九十二年度易字第五四三號
　　公　訴　人　臺灣士林地方法院檢察署檢察官
　　被　　　告　戊○○
右列被告因竊盜案件，經檢察官提起公訴（九十二年度偵字第五七四三號），本院判
決如左：
    主  文
戊○○於夜間侵入住宅竊盜，處有期徒刑捌月。
    事  實
一、戊○○：
  (一)於民國八十三年間，因犯竊盜罪，經本院以八十三年度訴字第九二二號判處有期
    徒刑一年確定，刑期起算日期為八十三年十二月三十一日，指揮書執畢日期為八
    十四年九月十二日。
  (二)復於同年間，因違反麻醉藥品管理條例案件，經本院以八十三年度易字第二九九
    七號判決有期徒刑三月確定，刑期起算日期為八十四年九月十三日，指揮書執畢
    日期為八十四年十二月十二日。嗣前開(一)、(二)案件經定應執行刑為有期徒刑一年
    二月確定，換發指揮書結果，刑期起算日期為八十三年十二月三十一日，指揮書
    執畢日期為八十四年十一月十二日，而於八十四年十月二十五日縮刑期滿執行完
    畢。
  (三)繼於八十四年間，因犯偽造文書罪，經本院以八十四年度易字第一一０四號判處
    有期徒刑三月確定，刑期起算日期為八十四年十一月十三日，指揮書執畢日期為
    八十五年二月十二日。
  (四)再於八十五年間，因違反麻醉藥品管理條例案件，經本院以八十五年度易字第二
    四七０號判決有期徒刑五月確定，刑期起算日期為八十六年三月二十八日，指揮
    書執畢日期為八十六年八月二十七日。
  (五)另於八十六年間，因犯脫逃罪，經判處有期徒刑八月確定。嗣右述(四)、(五)案件經
    定應執行刑為有期徒刑一年確定，換發指揮書結果，刑期起算日期為八十六年三
    月二十八日，指揮書執畢日期為八十六年七月二十七日。
  (六)又於八十八年間，因犯竊盜罪，經本院以八十九年度易字第二五五號判決有期徒
    刑八月確定，刑期起算日期為九十一年十月五日，指揮書執畢日期為九十二年五
    月二十三日。於九十一年間，因犯竊盜罪，經本院以九十二年度易字第二二號判
    處有期徒刑八月確定。於九十二年間，因妨害兵役案件，經本院九十二年度易字
    第一九七號判決有期徒刑三月確定，現正入監服刑中（以上均不構成累犯）。
二、戊○○有上開犯罪科刑執行紀錄，猶不知悔改，竟意圖為自己不法之所有，於九
    十一年九月一日凌晨三時三十分許，侵入臺北市○○區○○街七十三號丙○○住
    宅屋內處，在一樓竊取丙○○配偶乙○○所有、置放在客廳沙發上之咖啡色背包
    一個，內有新臺幣（下同）四千元（起訴書誤載為五千元）、國民身分證、健保
    卡、中國信託信用卡各一枚，另在二樓竊取丙○○所有、置於褲子內之皮夾一只
    ，內有五千元、含有和信電訊股份有限公司（下稱和信公司）門號0000000000號
    之致福公司序號000000000000000號行動電話一具，得手後離去現場，竊得之現
    金已花用完畢，其餘物品則丟棄之。迨丙○○、乙○○於同日上午九時許，發現
    家中遭竊情事，隨即於同日上午十時許，在臺北市○○區○○路、歸綏街口，尋
    獲上揭咖啡色背包及健保卡。嗣戊○○將遠傳電訊股份有限公司（下稱遠傳公司
    ）門號0000000000號行動電話SIM晶片卡（係於九十一年二月二日冒用其兄丁○○名義，向遠傳公司申請易付卡，因並未填載任何資料，故未構成犯罪）插入前
    開竊得之行動電話內通話使用，經警調閱電話通聯紀錄後，循線查知上情。
二、案經臺北市政府警察局大同分局報請臺灣士林地方法院檢察署檢察官偵查起訴。
    理  由
一、右揭事實，業據被告戊○○於本院審理時坦承不諱，並據被害人丙○○、乙○○
    、證人丁○○證述綦詳，另有和信公司購買門號資料、序號資料表及遠傳公司通
    話紀錄表附卷可稽，被告雖一度辯稱：系爭行動電話是在跳蚤市場買來的云云，
    並舉證人甲○○欲佐其說，然經本院質之證人甲○○已堅詞否認上情（參本院九
    十三年二月四日審判筆錄），顯見被告上述辯解係飾卸之詞，委不足採，其於本
    院審理時之自白始與事實相符。本件事證明確，被告犯行洵堪認定，應依法論科
    。
二、核被告所為，係犯刑法第三百二十一條第一項第一款於夜間侵入住宅竊盜罪。被
    告於夜間潛入被害人丙○○家中，將丙○○及其妻乙○○所有之財物一併竊去，
    其所竊取者雖屬兩人之財物，但非被告所能知悉，且係侵害一個監督權，不生一
    行為而觸犯數罪名問題（最高法院二十九年度上字第一四０三號、六十二年度臺
    上字第四０七號判例意旨參照）。爰審酌被告有事實欄所示之犯罪科刑執行紀錄
    ，有臺灣高等法院被告全國前案紀錄表存卷可考，雖不構成累犯前科，惟可見其
    素行非佳、侵入住宅竊盜對於民眾居住安全所生危害甚鉅、犯罪所得財物價值及
    犯後態度等一切情狀，量處如主文所示之刑。
據上論斷，應依刑事訴訟法第二百九十九條第一項前段，刑法第三百二十一條第一項
第一款，判決如主文。
本案經檢察官吳怡明到庭執行職務。
中      華      民      國    九十三    年      二      月     十八     日
                                    臺灣士林地方法院刑事第五庭
                                        審判長法  官  蔡  明  宏
                                              法  官  江  翠  萍
                                              法  官  黃  潔  茹
右正本證明與原本無異。
如不服本判決，應於判決送達後十日內，向本院提出上訴狀。
                                              書記官  柳  瑞  宗
中      華      民      國    九十三    年      二      月     二十     日
附錄本判決論罪科刑依據之法條：
刑法第三百二十一條第一項第一款
犯竊盜罪而有左列情形之一者，處六月以上、五年以下有期徒刑：
一、於夜間侵入住宅或有人居住之建築物、船艦或隱匿其內而犯之者。
